Inventaris van het archief van de Sociale Verzekeringsraad, 1952-1994
Nationaal Archief, Den Haag
- Stukken betreffende afzonderlijke onderwerpen, B.
  - Taken, B.2.
    - Adviseren en gehoord worden, B.2.2.
      - Het adviseren van de minister en/of staatssecretaris ten aanzien van arbeidsongeschiktheid, 2.2.3.
        - Het verlengen van de duur van de toepassing van art. 33 AAW en art. 44 WAO d.d. 20 oktober 1988, 1983-1989; 1316; 1 pak
          SVr nr: A 88/18, 88/19 en 88/20
        - Het wijzigen van het Besluit Inkomensgrens Vervoersvoorzieningen Buitenshuis/AAW d.d. 8 mei 1984 en 17 januari 1985, 1983-1990; 1317; 1 pak
          SVr nr: A 85/5
        - Het niet toepassen van de inkomensgrens op het schoolvervoer van kinderen tussen 12 en 18 jaar ex art. 4 tweede lid van het Besluit Inkomensgrens Vervoersvoorzieningen Buitenshuis AAW d.d. 27 maart 1984, 1318; 1 omslag
        - Het nemen van maatregelen in de ZW inzake het tegengaan van bovenmatig ziekengeld en het invoeren van een inkomenstoets in de AAW d.d. 4 mei 1984, 1319; 1 omslag
          SVr nr: A 84/8
        - Het treffen van maatregelen voor de Ziektewet per 1 januari 1985 inzake verlaging van het uitkeringspercentage tot 70 % d.d. 1 november 1984, 1320; 1 omslag
          SVr nr: A 84/17
        - Het regelen van de telefoonkostenvergoeding binnen de AAW d.d. 20 december 1984, 1984-1985; 1321; 1 omslag
          SVr nr: A 85/3
        - Het nemen van de Ziektewetmaatregelen 1985 inzake verlaging van het uitkeringspercentage en premieheffing over uitkeringen bij ziekte d.d. 24 januari 1985, 1984-1985; 1322; 1 pak
          SVr nr: A 85/6
        - Het treffen van regelingen inzake voorzieningen voor behoud, herstel of bevordering van de arbeidsgeschiktheid, 1984-1985; 1323; 1 omslag
        - Het wijzigen van het KB van 24 december 1971, Stbl. 798, met betrekking tot vrijwillige premiebetaling AOW en AAW zoals gewijzigd bij het besluit van 14 mei 1985, Stbl. 281 en met betrekking tot een regeling waardoor tot 1 april 1985 in aanmerking te nemen tijdvakken voor de AOW toegerekend worden aan de gehuwde vrouw d.d. 22 oktober 1985, 1984-1986; 1324; 1 omslag
          SVr nr: A 85/22
        - Het financieren van het opleidingsinstituut Werkenrode/Hoensbroeck voor gehandicapten d.d. 1 augustus 1984, 1984-1987; 1325; 1 pak
          SVr nr: A 84/13
        - Het formaliseren van de bevoegdheid van de bedrijfsvereniging tot het vergoeden van vervoerskosten naar onderwijsinstellingen voor arbeidsongeschikten d.d. 16 juli 1985, 1326; 1 omslag
          (uitgegeven onder SVr publicatienummer A 85/19)
        - Het wijzigen van het besluit van 19 november 1976, Stb. 622 ex art. 77 AAW inzake de gelijke behandeling van mannen en vrouwen d.d. 17 juli 1985, 1985-1986; 1327; 1 omslag
        - Het nemen van maatregelen inzake de samenloop van een AAW-uitkering met militair pensioen d.d. 16 januari 1986, 1985-1986; 1328; 1 omslag
          SVr nr: A 86/4
        - Het vaststellen van een "Tijdelijk besluit vergoeding onderhouds- en keuringskosten van voorzieningen AAW" d.d. 28 januari 1986, 1985-1986; 1329; 1 omslag
        - Het vergoeden van vervoer van gehandicapte leerlingen en studenten naar scholen en instellingen voor gewoon onderwijs in het kader van de AAW d.d. 20 maart 1986, 1985-1986; 1330; 1 omslag
          SVr nr: A 86/12
        - Het aanpassen van het Inkomensbesluit AAW Stb. 657, 1986 inzake het buiten beschouwing laten van kredietbijstand bij het vaststellen van het arbeidsinkomen d.d. 20 oktober 1988, 1985-1988; 1331; 1 omslag
          SVr nr: A 88/16
        - Het medefinancieren van het vakopleidingsinstituut voor visueel gehandicapten "Sonneheerdt" te Ermelo op grond van art. 57, eerste lid AAW d.d. 17 december 1987, 1985-1989; 1332; 1 omslag
          SVr nr: A 87/21
        - Het tot stand komen van een regeling inzake restitutie aan WAO-uitkeringsgerechtigden die ingevolge de huidige wetgeving meer premie betalen dan gezien de maximumpremie-loongrens verschuldigd is d.d. 28 april 1986, 1985-1991; 1333; 1 omslag
        - Het belonen van gezinsverzorgers(sters) en huishoudelijke hulpen in het kader van de AAW d.d. 17 december 1987, 20 december 1990 en 17 januari 1991, 1985-1991; 1334; 1 pak
          SVr nr: A 87/24 en 91/6
        - Het vaststellen van nadere regelingen ex art. 29 AAW en 39 WAO inzake arbeidsongeschiktheidscriterium na invoering van de stelselherziening d.d. 16 juni 1988, 1985-1994; 1335; 1 pak
          SVr nr: A 88/8
        - Het maximeren van het ziekengeld na de inwerkingtreding van de stelselherziening van de sociale zekerheid d.d. 15 januari 1987, 1986-1987; 1336; 1 omslag
          SVr nr: A 87/2
        - Het toepassen van de hardheidsclausule in relatie tot art. 33 en 34 AAW d.d. 20 oktober 1988, 1986-1991; 1337; 1 pak
        - Het regelen van uitvoeringstechnische aspecten met betrekking tot het treffen van een doventolkvoorziening in het kader van de AAW d.d.17 december 1987, 1986-1991; 1338; 1 pak
          SVr nr: A 87/22
        - Het opstellen van een voorontwerp van wet betreffende de overeenkomst inzake geneeskundige behandeling d.d. 15 oktober 1987, 1339; 1 pak
          SVr nr: A 87/13
        - Het vaststellen van de standaard-termen voor "gehandicapten" tegenover "arbeidsongeschikte" d.d. 2 december 1987, advies aan de Nationale Raad voor de Volksgezondheid, 1987-1988; 1340; 1 omslag
        - Het tot stand komen van het inkomensbesluit ingevolge de AOW d.d. 28 januari 1988, 1987-1988; 1341; 1 omslag
          SVr nr: A 88/2
        - Het registreren van het aantal gewerkte uren door de meewerkende vrouw in eigen bedrijf inzake het recht op een AAW-uitkering, 1987-1989; 1342; 1 omslag
        - Het aanpassen van de AAW inzake de samenloop van de AAW met de AWW en de WAO d.d. 19 oktober 1989 en 2 november 1989, 1987-1990; 1343; 1 pak
          SVr nr: A 89/28
        - Het opstellen van een wet in verband met het recht op arbeidsongeschiktheidsuitkering van personen, wier arbeidsongeschiktheid voor 1 januari 1979 is ingetreden d.d. 21 oktober 1988, 1344; 1 pak
        - Het vergoeden van aanpassingskosten van binnenschepen in het kader van de AAW d.d. 19 december 1988, 1988-1989; 1345; 1 omslag
        - Het opvangen van de gevolgen van de EG-richtlijn 86/613 voor de toelating tot de vrijwillige verzekering voor ZW en WAO van zelfstandigen en de meewerkende echtgenoten d.d. 20 april 1989, 1988-1990; 1346; 1 omslag
          SVr nr: A 89/11
        - Het wijzigen van de ZW inzake verlenging en flexibilisering van de periode van aanspraak op ziekengeld in verband met bevalling d.d. 17 november 1988, 1988-1990; 1347; 1 pak
          SVr nr: A 88/22
        - Het wijzigen van de algemene maatregelen van bestuur ex art. 43 van de AAW en art. 52 van de WAO en het wijzigen van de Wet aanpassing uitkeringsregelingen overheveling opslagpremies d.d. 16 maart 1989, 1988-1992; 1348; 1 omslag
          SVr nr: A 89/6
        - Het vaststellen van de regeling taakverlichting alleenstaande werkenden in het kader van de AAW (TAWA) d.d.17 januari 1989, 1988-1992; 1349; 1 pak
        - Het handhaven van de leeftijdsgrens voor de verzekerings- en premieplicht voor de AAW d.d. 2 november 1989, 1350; 1 omslag
          SVr nr: A 89/26
        - Het wijzigen van de AAW in verband met de gelijke behandeling van mannen en vrouwen d.d. 21 juni 1990, 1351; 1 pak
          SVr nr: A 90/12
        - Het wijzigen van de ZW, WAO, AAW en enige andere wetten in verband met maatregelen voor terugdringing van het arbeidsongeschiktheidsvolume d.d. 18 april 1991, 1990-1991; 1352; 1 pak
          SVr nr: A 91/10
        - Het invoeren van een middelingsregeling in de AAW en afschaffing van de entree-eis d.d. 21 februari 1991, 1990-1991; 1353; 1 pak
          SVr nr: A 91/8
        - Het oplossen van knelpunten inzake het verstrekken van AAW-voorzieningen aan gehandicapte studenten: toelatingsprocedure tot Werkenrode, Hoensbroeck en Sonneheerdt d.d. 3 september 1992 en het verstrekken van voorzieningen d.d. 22 oktober 1992, 1990-1992; 1354; 1 omslag
          Geen advies aangetroffen
        - Het vaststellen van een amvb ex art. 87, eerste lid ZW inzake het niet verstrekken van ziekengeld over dagen waarin door opgebouwde rechten in loonderving wordt voorzien d.d. 17 oktober 1991, 1990-1992; 1355; 1 omslag
          SVr nr: 91/23
        - Het wijzigen van het Besluit Inkomensgrens Vervoersvoorzieningen Buitenshuis/AAW inzake het voorkomen dat AAW-verzekerden niet (langer) onder de inkomensgrens vallen d.d. 17 mei 1990, 1990-1992; 1356; 1 omslag
        - Het evalueren van de vastgestelde doventolkvoorziening op 23 december 1987 in het kader van de AAW d.d. 7 mei 1992, 1990-1995; 1357; 1 pak
        - Het bezien van de uitvoeringstechnische en personele gevolgen voor de UO's bij het herzien van het voorzieningenpakket voor gehandicapten, d.d. 17 oktober 1991, 1358; 1 omslag
          SVr nr: A 91/22
        - Het herzien van het voorzieningenpakket voor gehandicapten in het kader van de structuurwijziging per 1 januari 1993 d.d. 19 december 1991, 1359; 1 pak
          SVr nr: A 91/27
        - Het wijzigen van de toepassing van de beschikking ex art. 36a, achtste lid (nu: tiende lid), van de AAW (samenloop AAW en WAO) d.d. 19 september 1991, 1360; 1 omslag
          SVr nr: A 91/21
        - Het verplicht toelaten tot de vrijwillige verzekering ZW en WAO van WW-uitkeringsgerechtigden die gedeeltelijk als zelfstandige werken, d.d. 21 november 1991, 1361; 1 omslag
          SVr nr: A 92/1 en 92/2
        - Het vaststellen van regelgeving inzake het versterken van het inkomensdervingskarakter van de AAW d.d. 20 februari 1992, 1991-1992; 1362; 1 pak
          SVr nr: 92/7, 92/8 en 92/9
        - Het wijzigen van de Arbowet in verband met de uitvoering van de EG-kaderrichtlijn van 12 juni 1988 d.d. 21 februari 1992, 1991-1992; 1363; 1 omslag
        - Het evalueren van de AAW-voorziening Taakverlichting Alleenstaande Werkenden (TAWA) d.d. 17 juni 1993, 1991-1993; 1364; 1 omslag
          SVr nr: A 93/14
        - Het wijzigen van art. 32, vierde lid, van de ZW inzake het stellen van regels aangaande de samenloop ZW-uitkering met een AAW- of WAO-uitkering d.d. 18 december 1991 en het herzien van de anticumulatieregeling art. 33 AAW en art. 44 WAO, behandelingsvoorstel d.d. 6 september 1994, 1991-1994; 1365; 1 omslag
        - Het opstellen van het wetsvoorstel Terugdringing van het beroep op de AOW d.d. 4 juni 1992, 1366; 1 pak
          SVr nr: A 92/11
        - Het opstellen van de conceptwet voorzieningen voor gehandicapten d.d. 24 maart 1992, 1367; 1 omslag
        - Het wijzigen van de WAO, AAW en de overheidspensioenwetten inzake het terugdringen van het beroep op de arbeidsongeschiktheidsregelingen (TBA), 1992; 1368; 1 pak
        - Het vaststellen van het wetsvoorstel Terugdringing Ziekteverzuim d.d. 19 maart 1992, 1369; 1 pak
          SVr nr: A 92/10
        - Het vaststellen van een afwijkende anticumulatieregeling voor de AAW en WAO met inkomsten uit arbeid d.d. 18 maart 1993, 1992-1993; 1370; 1 omslag
          SVr nr: A 93/4
        - Het opnemen van een anticumulatieregeling van pensioenen voor 65 jaar met ZW, AAW en WAO in deze wetten d.d. 23 juni 1994, 1992-1994; 1371; 1 pak
        - Het verstrekken van gegevens door de bedrijfsverenigingen aan de arbeidsinspectie d.d. 20 januari 1994, 1992-1994; 1372; 1 pak
          SVr nr: A 94/3
        - Het beoordelen van het verzoek van de GMD om goedkeuring ex art. 22c OSV voor het uitvoeren van vrijwillige activiteiten aangaande de WVG d.d. 21 oktober 1993, 1373; 1 omslag
        - Het wijzigen van de anticumulatieregeling in de AAW en de WAO per 1 augustus 1993 inzake een overgangsregeling d.d. 21 oktober 1993, 1374; 1 pak
          SVr nr: A 94/8 en 93/28
        - Nota behandelingsduur ZW/AAW/WAO inzake einde wachttijdproblematiek, 1993; 1375; 1 omslag
        - Het invoeren van een nieuw meldingsformulier voor arbeidsongevallen ex art. 58 ZW d.d. 21 oktober 1993, 1376; 1 omslag
          SVr nr: A 93/35, 93/36 en 93/37
        - Het laten gelden van wijzigingen van de duur en hoogte van de WAO-uitkering voor degenen die vrijwillig zijn verzekerd d.d. 21 oktober 1993, 1377; 1 omslag
          SVr nr: A 93/32 en 93/33
        - Het wijzigen van het besluit ADL-assistentie/AAW inzake de bevoegdheid van de bedrijfsverenigingen om ADL-assistentie te vergoeden aan de bewoners d.d. 13 mei 1993, 1378; 1 omslag
          SVr nr: A 93/11 en 93/12
        - Het vaststellen van een amvb inzake het arbeidsongeschiktheidscriterium en een ministeriële regeling voor de herbeoordeling van arbeidsongeschikten jonger dan 50 jaar d.d. 19 augustus 1993, 1993-1994; 1379; 1 pak
          SVr nr: A 93/22 en 93/23
        - Het wijzigen de wachttijd in de ZW en deelvissers in de privaatrechtelijke dienstbetrekking d.d. 17 februari 1994, 1993-1994; 1380; 1 omslag
          SVr nr: A 94/6 en 94/7
        - Het wijzigen van voorzieningen amvb als bedoeld in art. 57, derde lid, van de AAW d.d. 4 maart 1994, 1993-1994; 1381; 1 omslag
        - Het wijzigen van onderdelen van de huidige regeling voor vrijwillige verzekering ingevolge ZW, WAO en WW voor personen werkzaam in het buitenland d.d. 20 januari 1994, 1993-1994; 1382; 1 pak
          SVr nr: A 94/2
        - Het vormen van hulpmiddelendepots bij onderwijsinstellingen voor visueel gehandicapten d.d. 17 november 1994, 1993-1994; 1383; 1 pak
          SVr nr: A 94/20
        - Het invullen van de voorwaarden waaraan de werkgever moet voldoen om eigen-risicodrager voor de ZW te worden d.d. 21 april 1994, 1993-1994; 1384; 1 pak
          SVr nr: A 94/9
        - Het vaststellen van uitzonderingen van de toepassingstermijn van anti-cumulatie op grond van art. 44 WAO en 33 AAW d.d. 17 februari 1994, 1385; 1 omslag
          Interim-advies
        - Het wijzigen van een aantal sociale zekerheidswetten inzake technische verbeteringen in verband met de TAV, TBA en TZ en enige andere wijzigingen d.d. 15 december 1994, 1386; 1 pak
          SVr nr: A 94/28
        - Het wijzigen van art. 68 ZW inzake het vaststellen van de premie voor vrijwillig verzekerden, d.d. 29 juni 1994, 1387; 1 omslag
        - Het wijzigen van art. 38 en 39 van de ZW ten aanzien van eigen-risicodragers en bij ziekte na afloop van de bevallingsuitkering d.d. 16 juni 1994, 1388; 1 omslag
          SVr nr: A 94/13
        - Het afdragen van de pensioenpremie en de waarde van de vakantiebon wegens het vervallen van het Verstrekkingenbesluit ex art. 87, tweede lid ZW d.d. 15 december 1994, 1389; 1 omslag
          SVr nr: A 94/35 en 94/31
        - Het nemen van maatregelen ten behoeve van het zorgverlof d.d. 29 december 1994, 1390; 1 omslag
          SVr nr: A 94/33
      - Het adviseren van de minister en/of staatssecretaris ten aanzien van aanvullende pensioenverzekeringen, 2.2.4.
      - Het adviseren van de minister en/of staatssecretaris ten aanzien van financiering van de sociale verzekeringen, 2.2.5.
        - Het vaststellen van een wet tot wijziging van de CSV en de Invorderingswet 1990 inzake de ketenaansprakelijkheid in de confectie d.d. 4 juni 1992, 1991-1192; 1391; 1 omslag
          SVr nr: A 92/12
        - Het vaststellen van een beschikking betreffende de waardering van loon in natura (art. 8, tweede lid van de CSV) d.d. 3 april 1954, 1953-1954; 1392; 1 omslag
        - Het doen van een voorstel tot wijziging van de beschikking inzake het aanhouden van een loonadministratie d.d. 21 december 1956, 1953-1956; 1393; 1 omslag
        - Het wijzigen van de beleggingsvoorschriften voor de wachtgeldfondsen en het AWf d.d. 12 januari 1954 en 3 april 1956, 1953-1962; 1394; 1 omslag
        - Het waarderen van aanspraken en vakantiebonnen ingevolge de SV-wetten d.d. 24 december 1953, 29 juni 1954 en 30 september 1969, 1953-1969; 1395; 1 omslag
        - Het vaststellen van de invloed van de wijziging van het loonbegrip CSV op de kring der verzekerden (art. 4 WW en art. 1 ZW) d.d. 25 oktober 1954, 1396; 1 omslag
        - Het geven van vrijstellingen voor het betalen van premies en belastingen over werkgeversbijdragen in bouw- en spaarfondsen d.d. 5 april 1955, 1954-1955; 1397; 1 omslag
        - Het vaststellen van de waardering van het loon in natura d.d. 17 december 1956, 1954-1956; 1398; 1 omslag
        - Het wijzigen van art. 5 van de Fooienbeschikking inzake verschil in dagloonberekening in de OW en de ZW in de horecasector d.d. 14 april 1959, 1954-1959; 1399; 1 omslag
        - Het ontwerpen van een wijziging van de CSV en mede andere SV-wetten, interim-advies d.d. 21-3-1958, 1954-1962; 1400-1401; 1 pak en 1 omslag
          - Map I 1956-1958, 1400; 1 pak
          - Map II 1954-1962, 1401
        - Het opstellen van voorschriften inzake vrijstelling wegens gemoedsbezwaren d.d. 10 december 1955, 1402; 1 omslag
        - Het uitbreiden van bevoegdheden binnen de CSV d.d. 2 juli 1955, 1403; 1 omslag
        - Het heffen van loonbelasting en premie voor de sociale verzekering over werkgeversbijdragen in ziektekostenregelingen d.d. 10 januari 1972, 1956-1975; 1404; 1 omslag
        - Het opstellen van een wet tot wijziging van de verschillende SV-wetten, overleg ten behoeve van advies, tevens een nota inzake overdracht premievaststelling en premie-inning OW 1921 aan de bedrijfsverenigingen, 1958-1960; 1405; 1 pak
        - Het wijzigen van art. 15 CSV inzake het aanpassen van de CSV aan de WAO d.d. 22 juli 1966, 1958-1983; 1406; 1 omslag
        - Het wijzigen van het KB van 20 december 1956, Stb. 626 inzake het verlenen van vrijstelling wegens gemoedsbezwaren d.d. 17 augustus 1959, 1407; 1 omslag
        - Het nemen van maatregelen ten aanzien van de SV-wetten in verband met de arbeidstijdverkorting d.d. 23 augustus 1960, 1959-1961; 1408; 1 pak
        - Het uitbreiden van de vrijstelling wegens gemoedsbezwaren in de sociale verzekering d.d. 13 juli 1961, 1959-1961; 1409; 1 omslag
        - Het opstellen van amvb's inzake het aanpassen van de SV-wetten aan de verkorte werkweek d.d. 14 augustus 1961, 1960-1961; 1410; 1 omslag
        - Het wijzigen van de beschikking van 7 juni 1962 nr. 2508 inzake het waarderen van loon in natura d.d. 25 juni 1964, 1960-1964; 1411; 1 omslag
        - Het inpassen van de verkorte werkweek in de SV-wetten volgens art. 9 van de CSV d.d. 17 augustus 1961, 1412; 1 omslag
        - Het opstellen van bepalingen inzake vergoeding voor tijdsverlies in de SV-wetten d.d. 8 november 1961, 1413; 1 omslag
        - Het heffen van premie over tantièmes, gratificaties en uitkeringen, uitbetaald na het einde van de dienstbetrekking d.d. 6 februari 1962, 1961-1962; 1414; 1 omslag
        - Het vaststellen van een beschikking ex art. 9, derde lid van de CSV inzake het maximumdagloon d.d. 6 februari 1962, 1961-1962; 1415; 1 omslag
        - Het fundamenteel aanpassen van de SV-wetten aan de vijfdaagse werkweek, d.d. 24 september 1962, 1961-1963; 1416; 1 omslag
        - Het opstellen van beschikkingen inzake de wijziging van de CSV, premieheffing op grondslag van het uitkeringsdagloon, d.d. 20 december 1962 en 28 april 1969, 1961-1969; 1417; 1 omslag
        - Agenda's en notulen van de vergaderingen van de Technische Commissie Kinderbijslagwetten, 1962; 1418; 1 omslag
        - Het beleggen van gelden van het Ouderdomsfonds, het Weduwen- en Wezenfonds en het Algemeen Kinderbijslagfonds d.d. 27 december 1962 en 17 januari 1974, 1962-1974; 1419; 1 omslag
        - Het heffen van premie voor volksverzekeringswetten ten aanzien van bovenwettelijke kinderbijslagregelingen d.d. 14 juni 1976, 1962-1978; 1420; 1 omslag
        - Het vaststellen van een beschikking inzake reiskostenvergoedingen en een wijziging van een beschikking inzake de waardering van loon in natura in verband met een wijziging van de CSV d.d. 24 juni 1965, 1964-1965; 1421; 1 omslag
        - Het vaststellen van de heffing van sociale verzekeringspremies ingeval reservering van loon over vakantiedagen en vakantietoeslag op een andere wijze dan via een vakantiebonnensysteem plaatsvindt d.d. 20 december 1984, 1964-1990; 1422; 1 pak
          SVr nr: A 85/2
        - Het wijzigen van beschikkingen inzake de waardering van loon in natura d.d. 19 november 1965, 23 november 1966 en 15 november 1967, 1965-1967; 1423; 1 omslag
        - Het wijzigen van de reiskostenvergoeding als bedoeld in art. 6, eerste lid sub k van de CSV d.d. 24 juni 1965, 16 maart 1971 en 2 december 1971, 1965-1973; 1424; 1 omslag
        - Het voorbereiden van een advies door de commissie van deskundigen als bedoeld in art. 27 van het Besluit overdracht contante waardeverplichtingen ongevallenverzekering aan het AOf, 1967; 1425; 1 omslag
        - Het aanpassen van bepalingen inzake beslag op uitkeringen in de SV-wetten aan de regeling omtrent het loonbeslag d.d. 30 maart 1973, 1967-1987; 1426; 1 omslag
        - Het jaarlijks wijzigen van de beschikking inzake de waardering van loon in natura, 1968-1989; 1427-1430; 4 omslagen
          - Map I, adviezen d.d. 1 november 1968, 15 oktober 1969 en 26 november 1970 1968-1970, 1427
          - Map II, adviezen d.d. 28 oktober 1971, 2 november 1972 en 31 oktober 1973 1971-1973, 1428
          - adviezen, d.d. 1988 1988, 1429
            Rapport SVr nr: A 87/20
          - adviezen, d.d. 1989 1989, 1430
            Rapport SVr nr: A 88/24
        - Het heffen van premie ten aanzien van personeel in dienst van in het buitenland gevestigde werkgevers d.d. 18 september 1969, 1431; 1 omslag
        - Het opvangen van de consequenties van de invoering van het spaarloon op de heffing van sociale verzekeringspremies, 1970-1973; 1432; 1 omslag
        - Het vaststellen van de beleggingsvoorschriften voor het AOf d.d. 5 oktober 1971, 1971-1978; 1433; 1 omslag
        - Het treffen van een maatregel ter waarborging van de betaling van de SV-premie bij onderaanneming d.d. 28 december 1977, 1974-1978; 1434; 1 pak
        - Het jaarlijks adviseren inzake het waarderen van loon in natura, 1974-1988; 1435; 1 pak
        - Het integreren van de beleggingsvoorschriften van de sociale verzekeringsfondsen, 1975-1977; 1436; 1 omslag
        - Het beperken van de kring van verzekerden d.d. 14 december 1978, 1975-1978; 1437; 1 omslag
        - Het verlagen van de te vorderen interestpercentage bij het niet tijdig betalen van premies, 1975-1983; 1438; 1 omslag
        - Het wijzigen en de toepassing van art. 9 van de CSV houdende de nadere regelen betreffende het maximumdagloon en de franchise bij de premieheffing ingevolge de WAO, 1975-1984; 1439-1440; 1 omslag en 1 pak
          - Map I 1975-1976, 1439
          - Map II 1976-1984, 1440; 1 pak
        - Het maken van opmerkingen bij de ontwerpen van de Algemene Wet Sociale Zekerheid, correspondentie met de Commissie Veldkamp, 1975-1985; 1441; 1 pak
        - Het aanmerken van reiskostenvergoeding als vergoeding van noodzakelijke kosten, adviezen gedurende de jaren 1976-1986, 1976-1988; 1442; 1 pak
        - Het vaststellen van een regeling inzake de aansprakelijkheid van bestuurders van rechtspersonen voor enige belastingen en voorpremies van sociale verzekeringen d.d. 26 oktober 1978, 1978-1979; 1443; 1 pak
        - Het gelijktrekken van de beleggingsvoorschriften van de verschillende SV-fondsen d.d. 29 mei 1980, 1978-1980; 1444; 1 pak
        - Het uitbreiden van de kring der verzekerden voor volksverzekeringen met in België wonende vervroegd uitgetredenen en beperking van de kring met in Nederland wonende Belgische wachtvergoedinggenietenden d.d. 2 juli 1980, 1978-1980; 1445; 1 omslag
        - Agenda's en notulen van de vergaderingen van de Commissie Volksverzekeringen, 1978-1991; 1446-1449; 1 omslag en 3 pakken
          - Agenda's en notulen d.d. 31 januari 1979 t/m 30 oktober 1985 1978-1985, 1446; 1 pak
          - Bijlagen 1980-1985, 1447; 1 pak
          - Agenda's en notulen d.d. 10 januari 1986 t/m 16 mei 1990 1985-1990, 1448; 1 pak